臺灣新北地方法院三重簡易庭小額民事判決
111年度重小字第1498號
原      告  吳韶欣  

被      告  林義翔  
上列當事人間請求侵權行為損害賠償事件，原告提起刑事附帶民
事訴訟（110年度審交附民字第873號），經刑事庭裁定移送審理
，於民國111年6月16日言詞辯論終結，本院判決如下：
　　主　    文
一、被告應給付原告新臺幣（下同）50,829元，及自民國110年1
    2月7日起至清償日止，按年息5％計算之利息。
二、原告其餘之訴駁回。
三、本判決原告勝訴部分得假執行。
　　事實及理由要領
一、被告經合法通知，未於言詞辯論期日到場，核無民事訴訟法
    第386條所列各款情事，爰依原告之聲請，由其一造辯論而
    為判決。
二、原告主張：
　㈠被告林義翔考領之小型車普通駕駛執照，於民國109年4月6日
    至110年4月5日期間，業經主管機關記點處銷其駕駛執照，
    屬無駕駛執照之人，竟仍於110年2月3日20時10分許，駕駛
    車牌號碼000-0000自用小客車沿新北市蘆洲區重陽一街往集
    賢路之方向行駛，行經新北市蘆洲區重陽一街與重陽街交岔
    路口之際，疏未注意車前狀況，適有原告吳韶欣騎乘腳踏自
    行車由重陽街往三重方向行經上開交岔路口，遭被告林義翔
    所駕駛之上開車輛車頭正向碰撞原告右側身，因而人、車倒
    地，致受有左側膝部挫傷併關節血腫之傷害。為此，爰依民
    法侵權行為法律關係，請求被告負損害賠償責任。
　㈡請求範圍及金額如下：
　　1.醫療費用：12,338元
　　2.交通費用：890元
　　3.不能工作損失：16,289元
　　4.精神慰撫金：70,483元　　
　㈢聲明：被告應給付原告10萬元及自起訴狀繕本送達翌日起至
    清償日止，按年息5％計算之利息。
四、本院之判斷：
　㈠按因故意或過失，不法侵害他人之權利者，負損害賠償責任
    。汽車、機車或其他非依軌道行駛之動力車輛，在使用中加
    損害於他人者，駕駛人應賠償因此所生之損害。民法第184
    條第1項前段及第191條之2前段分別定有明文。次按不法侵
    害他人之身體或健康者，對於被害人因此喪失或減少勞動能
    力，或增加生活上之需要時，應負損害賠償責任；不法侵害
    他人之身體、健康者，被害人雖非財產上之損害，亦得請求
    賠償相當之金額，民法第193條第1項、第195條第1項前段亦
    有明文。又損害賠償之債，以有損害之發生及有責任原因之
    事實，並二者之間有相當因果關係為其成立要件（最高法院
    30年上字第18號判例意旨參照）。末按當事人主張有利於己
    之事實者，就其事實有舉證之責任，民事訴訟法第277條前
    段著有規定，因此主張侵權行為損害賠償請求權之人，對於
    侵權行為之成立要件應負舉證責任（最高法院100年度台上
    字第328號裁判意旨參照）。
　㈡本件被告因過失傷害行為不法侵害原告之身體及健康，經本
    院110年度審交易字第1065號刑事判決處拘役40日，並得易
    科罰金，有前開案件判決書附卷可參（本院卷第15至18頁）
    ，並經本院調取本院110年度審交易字第1065號刑事卷宗資
    料核閱無訛。又被告經合法通知，未於言詞辯論期日到場，
    亦未提出書狀作何聲明或陳述以為爭執，依民事訴訟法第43
    6條第2項準用同法第280條第3項、第1項之規定，視同自認
    ，是堪認原告主張為真實，揆諸前開規定，被告自應負損害
    賠償責任。
　㈢茲就原告下列各請求項目及金額是否應予准許，分別審究如
    下：
　⒈醫療費用：原告主張因系爭事故支出醫療費用，業據提出藥
    局收據、巨鼎骨科診所收據彙總單暨醫療費用收據等件為憑
    （附民卷第9至17頁）。經核與原告主張相符，故原告請求
    醫療費用10,512元，洵屬有據，應予准許。惟就原告請求護
    膝、貼布部分，因無收據可證明確有此支出，則就此部分所
    請，尚難准許。
　⒉交通費用：原告主張因系爭事故支出交通費用890元，固提出
    計程車乘車證明，惟經與巨鼎骨科診所收據彙總單上所載之
    就診日其核對後，僅110年2月22、23日、110年3月4、10、1
    2日有相對應的就診紀錄，故原告此部分所請，僅於385元內
    為有理由（計算式：85元＋75元＋70元＋75元＋75元＝385元）。
　⒊不能工作損失：原告主張因系爭事故受有不能工作之損失，
    業據提出個人薪資發放資料明細查詢（附民卷第19頁），經
    查，原告主張之請假日數，除110年2月4、5、8日外，其餘
    請假日期，係為準備訴訟而請假，惟請假開調解會、準備訴
    訟等，究屬當事人所得自由選擇，原告縱選擇提出民事訴訟
    ，因此向任職公司請假出庭，屬其主張權利所生之訴訟成本
    ，與被告之侵權行為間並無直接相當因果關係，難認係因被
    告侵權行為所生之損害，故原告此部分請求，並無理由。而
    審酌系爭事故係發生於110年2月3日，故原告於同年月4、5
    、8日請假部分，應可認係因系爭事故所受傷勢所致，則原
    告請求此部分不能工作損失即9,932元，應予准許。
　⒋精神慰撫金：按，不法侵害他人之身體、健康、名譽、自由
    、信用、隱私、貞操，或不法侵害其他人格法益而情節重大
    者，被害人雖非財產上之損害，亦得請求賠償相當之金額，
    民法第195條第1項定有明文；又慰撫金之核給標準，應斟酌
    雙方身分、地位及經濟狀況及其他各種情形核定之（最高法
    院47年台上字第1221號判例要旨可參）。本院審酌被告於前
    揭時地，因過失行為對原告身體造成傷害，致原告精神受相
    當程度之痛苦，及兩造之年齡、教育程度、經濟狀況等一切
    情狀，認原告請求被告賠償70,483元之非財產上損害尚屬過
    高，應核減30,000元為適當。
　⒌綜上，原告因系爭事故所致傷害，因而得請求之損害賠償金
    額為50,829元（計算式：10,512元＋385元＋9,932元＋30,000
    元＝50,829元）。
五、從而，原告依侵權行為之法律關係，請求被告給付50,829元
    ，及自起訴狀繕本送達翌日即110年12月7日（附民卷第21頁
    ）起至清償日止，按年息5％計算利息，為有理由，應予准許
    ；至原告逾此範圍之請求，為無理由，應予駁回。
六、本件原告勝訴部分，係法院依小額程序為被告敗訴之判決，
    爰依民事訴訟法第436條之20之規定，依職權宣告假執行。
    原告所為宣告假執行之聲請，僅在促使法院為此職權之行使
    ，本院自不受其拘束，仍應逕依職權宣告假執行，惟此部分
    聲請既已依職權宣告，無再命原告提供擔保之必要，此部分
    不另為准駁之諭知。
七、本件係原告提起刑事附帶民事訴訟，請求損害賠償事件，依
    法本無須繳納裁判費用，且經本院刑事庭裁定移送後，於本
    院民事訴訟程序進行期間亦無支付任何訴訟費用，是本院於
    裁判時即不為訴訟費用負擔之諭知，併此敘明。
中　　華　　民　　國　　111 　年　　6 　　月　　30　　日
　　　　　　　　　三重簡易庭  法  官  王凱俐
以上為正本係照原本作成。
對於本件判決如有不服，應於收受送達後20日內向本院提出上訴
書狀，上訴於本院合議庭，並按他造當事人之人數附具繕本。當
事人之上訴，非以判決違背法令為理由不得為之，上訴狀應記載
上訴理由，表明下列各款事項：
（一）原判決所違背之法令及其具體內容。
（二）依訴訟資料可認為原判決有違背法令之具體事實。
如未於上訴後20日內補提合法上訴理由書，法院得逕以裁定駁回
上訴。
中　　華　　民　　國　　111 　年　　6 　　月　　30　　日
                          　　書記官  李采錡